臺灣雲林地方法院刑事判決　　　　　　　100年度訴字第942號
公　訴　人　臺灣雲林地方法院檢察署檢察官
被　　　告　陳國彬
上列被告因違反毒品危害防制條例案件，經檢察官提起公訴（10
0 年度毒偵字第1272號），於本院準備程序進行中，被告就被訴
事實為有罪之陳述，經裁定進行簡式審判程序，判決如下：
    主  文
陳國彬施用第一級毒品，處有期徒刑陸月，如易科罰金，以新臺
幣壹仟元折算壹日；又施用第二級毒品，處有期徒刑肆月，如易
科罰金，以新臺幣壹仟元折算壹日；應執行有期徒刑捌月，如易
科罰金，以新臺幣壹仟元折算壹日。
    事  實
一、陳國彬前因施用毒品案件，經本院裁定令入勒戒處所施以觀
    察、勒戒後，因無繼續施用傾向，於民國100 年7 月14日釋
    放，並由臺灣雲林地方法院檢察署（下稱雲林地檢署）檢察
    官以100 年度毒偵字第636 號為不起訴處分確定。詎其猶不
    知悔改，於上開觀察勒戒執行完畢釋放後之5 年內，復基於
    施用第一級毒品海洛因之犯意，於100 年8 月27日上午8 時
    許，在雲林縣虎尾鎮延平里下湳56號之3 乙2 房其當時居處
    ，以將海洛因放入香煙內點燃後吸食其煙之方式，施用海洛
    因1 次；另基於施用第二級毒品甲基安非他命之犯意，在同
    上時、地，以將甲基安非他命放入玻璃球內點燃後吸食其煙
    之方式，施用甲基安非他命1 次。嗣於同日為警在上址查獲
    ，經其同意後採其尿液送驗，結果呈嗎啡及甲基安非他命陽
    性反應，始悉上情。
二、案經雲林縣警察局虎尾分局報告雲林地檢署檢察官偵查起訴
    。
    理  由
壹、程序及證據能力部分：本件被告陳國彬所犯之毒品危害防制
    條例第10條第1 項、第2 項之罪，非死刑、無期徒刑、最輕
    本刑為3 年以上有期徒刑之罪或高等法院管轄第一審之案件
    ，其於準備程序進行中，就前揭被訴事實為有罪之陳述，經
    受命法官告以簡式審判程序之旨，並聽取其與公訴人之意見
    後，本院認無不得或不宜改依簡式審判程序進行之情事，依
    刑事訴訟法第273 條之1 第1 項、第284 條之1 規定，裁定
    本件由受命法官獨任進行簡式審判程序，是本件之證據調查
    ，依刑事訴訟法第273 條之2 規定，不受同法第159 條第1
    項、第161 條之2 、第161 條之3 、第163 條之1 及第164
    條至第170 條規定之限制，合先敘明。
貳、認定犯罪事實所憑之證據及理由：上開犯罪事實，業據被告
    於偵查及本院審理時坦承不諱（見偵卷第12頁、第21頁、本
    院卷第16頁、第17頁反面、第20頁），而被告於100 年8 月
    27日，經其同意後為警所採集之尿液，經送往詮昕科技股份
    有限公司檢驗之結果，確呈現嗎啡、可待因及安非他命、甲
    基安非他命陽性反應，此有尿液代號與真實姓名對照表、詮
    昕科技股份有限公司100 年9 月7 日報告編號00000000號濫
    用藥物尿液檢驗報告各1 紙附卷可稽（見偵卷第17頁、第16
    頁），足認被告前開任意性自白核與事證相符，堪予採信。
    而被告前因施用毒品案件，經送觀察、勒戒後，認無繼續施
    用毒品之傾向，於100 年7 月14日釋放出所，有臺灣高等法
    院被告前案紀錄表、全國施用毒品案件紀錄表、被告矯正簡
    表各1 份附卷可按。從而，本案事證已臻明確，被告犯行洵
    堪認定。
、論罪科刑：
  一查海洛因係毒品危害防制條例第2 條第2 項第1 款所定之第
    一級毒品；甲基安非他命則為同條項第2 款所定之第二級毒
    品，均不得非法持有、施用。被告分別施用海洛因、甲基安
    非他命，核其所為，係分別犯毒品危害防制條例第10條第1
    項之施用第一級毒品罪及同條第2 項之施用第二級毒品罪。
    被告施用毒品前之持有第一級毒品、第二級毒品之行為，本
    應分別論以持有第一級毒品罪、持有第二級毒品罪，惟持有
    後進而施用，其持有之低度行為應各為施用之高度行為所吸
    收，均不另論以持有罪責。被告所犯上開2 罪間，犯意各別
    ，行為互異，應予分論併罰。
  二爰審酌被告曾因施用毒品犯行接受觀察勒戒，猶未能從中記
    取教訓，徹底袪除施用毒品之惡習，再次施用毒品，無視毒
    品對於自身健康之戕害及國家對杜絕毒品犯罪之禁令，洵不
    足取，然考量被告施用毒品之犯行，本質上乃屬戕害自己身
    心健康之行為，尚未有嚴重破壞社會秩序或侵害他人權益之
    情形，且犯後坦承犯行，態度良好，復考量其年紀尚輕，自
    陳讀書不得要領，因此國中畢業後即未繼續升學，曾從事土
    水、捕魚等職業，而其母親已過世，剩下其與父親、祖母及
    哥哥同住，其與哥哥共同捕魚，每月平均約有新臺幣2 萬餘
    元之收入，而因家中經濟僅靠其兄弟倆支撐，故經濟欠佳，
    幸其與家人感情甚篤，僅因其忍不住朋友邀約誘惑，故再次
    施用毒品，而其亦陳稱已與此些朋友斷絕來往，堪認被告本
    性不壞，擁有工作能力，且有家人支持，若能下定決心，仍
    能為社會所用等一切情狀（見本院卷第20頁反面至第22頁反
    面），量處如主文所示之刑及定其應執行之刑，並均諭知易
    科罰金之折算標準。
肆、應適用之法條：
  一刑事訴訟法第273 條之1 第1 項、第299 條第1 項前段。
  二毒品危害防制條例第10條第1 項、第2項。
  三刑法第11條前段、第41條第1 項前段、第8 項、第51條第5
    款。
本案經檢察官陳祥薇到庭執行職務。
中    華    民    國   100    年    12    月    5     日
                  刑事第二庭    法  官  段奇琬
以上正本證明與原本無異。
如不服本判決應於收受判決後10日內向本院提出上訴書狀，並應
敘述具體理由；其未敘述上訴理由者，應於上訴期間屆滿後20日
內向本院補提理由書（均須按他造當事人之人數附繕本）。「切
勿逕送上級法院」。
                                書記官  高培馨
中    華    民    國   100    年    12    月    5     日
附錄本件論罪科刑法條全文：
毒品危害防制條例第10條
施用第一級毒品者，處6 月以上5 年以下有期徒刑。
施用第二級毒品者，處3 年以下有期徒刑。